# 应收票据与应付票据抵销

提问人：daffolid132 时间：2023-07-10 15:30:44
@陈版，编制合并报表时，应收票据与应付票据抵销是只限于票据出票人为集团内一公司，如果票据是从集团外第 3 方获取，那么应收票据与应付票据不能抵销？谢谢

回答人：chenyiwei
关键要看：站在合并集团视角，是否同时存在一项对外收款的权利和一项对外付款的义务，并且两者是互相独立的，不能抵销后按净额结算的？
一般情况下，应收、应付票据的抵销是看票据的持票人和承兑人（付款义务人）是否均为合并集团内企业。